# 旅业公司

提问人：ahqsysp2012 时间：2013-01-03 13:38:21
旅行社 的包帽费用 应该计入营业成本还是销售费用中？

回答人：chenyiwei
如果是发给旅行团里的游客的，则实际是以游客参团为条件提供这些物品，实际上并不是完全无偿，其成本在旅游产品定价时已经纳入考虑，所以计入营业成本更合适。